【裁判字號】    97,易,62
【裁判日期】    970821
【裁判案由】    詐欺
【裁判全文】
台灣雲林地方法院刑事判決            97年度易字第62號
公  訴  人  台灣雲林地方法院檢察署檢察官
被      告  甲○○
上列被告因詐欺案件，經檢察官聲請簡易判決處刑（96年度偵字
第4901號），本院斗六簡易庭認為應依通常程序審理，移送本院
普通庭（原案號：96年度六簡字第541號），本院判決如下︰
    主  文
甲○○共同意圖為自己不法之所有，以詐術使人將本人之物交付
，累犯，處有期徒刑壹年。
    事  實
一、甲○○前因恐嚇取財案件，經本院判處有期徒刑6 月，於民
    國（下同）95年11月3 日易科罰金執行完畢。其又與綽號「
    雞仔」成年男子及另外5 名已滿18歲之男子間，互為犯意聯
    絡，共同意圖為自己不法之所有，由甲○○於96年4 月下旬
    某日，擅自將不知情之邱佩慈（邱佩慈業經檢察官為不起訴
    處分）於95年6 月19日提供給甲○○使用之台中商業銀行斗
    南分行帳號000000000000號存摺、金融卡，拿到雲林縣莿桐
    鄉「雞仔」的住處，交給「雞仔」，作為向他人詐騙時收取
    匯款之用。「雞仔」的詐騙集團某成員，於96年4 月27日上
    午撥打電話向住在高雄縣湖內鄉之戊○○騙稱戊○○抽中彩
    金新台幣（下同）79萬元，但是必須先匯稅金才能領取彩金
    等語，戊○○誤以為真，依照指示於96年4 月27日上午11時
    19 分 匯款59,000元至上述邱佩慈帳戶內，並於同年5 月2
    日上午10時36分匯款80,000元至許文彬00000000000000號郵
    局帳戶內（許文彬部分，另由本院斗六簡易庭處理）。惟因
    「雞仔」答應要給甲○○4,000 元的毒品，並未給甲○○，
    甲○○因此辦理上述邱佩慈帳戶的停用手續。「雞仔」為領
    出向戊○○詐騙的上述59,000元，因此與另外5 名詐騙集團
    成員，於96年4 月底、5 月初某日，到雲林縣斗六市○○里
    ○○路151 巷40號甲○○住處，要求甲○○領出上述邱佩慈
    帳戶內的59,000元，甲○○即向邱佩慈表示有朋友匯借款項
    到上述帳戶，請求邱佩慈幫忙領出，不知情之邱佩慈即於96
    年5 月3 日中午左右，與其不知情之母親（法定代理人）賴
    梅芳前往台中商業銀行斗南分行，辦理帳戶重新啟用手續，
    並同時申請新的金融卡，且於下午1 時11分左右，在台中商
    業銀行斗南分行將59,000元領出、交付甲○○，甲○○並轉
    交「雞仔」。
二、案經雲林縣警察局斗南分局報請台灣雲林地方法院檢察署檢
    察官聲請簡易判決處刑。
    理  由
壹、程序方面：
一、被告以外之人於審判外之言詞或書面陳述，除法律有規定者
    外，不得作為證據；又被告以外之人於審判外之陳述，雖不
    符前4 條之規定，而經當事人於審判程序同意作為證據，法
    院審酌該言詞陳述或書面陳述作成時之情況，認為適當者，
    亦得為證據，刑事訴訟法第159 條第1 項、同法第159 條之
    5 第1 項定有明文。
二、本案被害人戊○○96年5 月18日警詢筆錄，邱佩慈96年7 月
    14日警詢筆錄，以及匯款回條影本、交易明細、台中商業銀
    行存款業務往來約定書影本（含邱佩慈本人及法定代理人賴
    梅芳印鑑卡，以及賴梅芳身分證影本），與本院95年度六簡
    字第143 號簡易判決列印本、台灣雲林地方法院檢察署94年
    度偵字第1926號聲請簡易判決處刑書列印本，雖然都是被告
    以外之人於審判外之言詞、書面陳述，原則上不得作為證據
    ，惟被告及檢察官於本院審判程序中，已表示同意作為證據
    ，法官審酌各該言詞、書面作成時之情況，認為適當，依上
    開規定，均得作為證據。
貳、實體方面：
一、【被告不爭執的事項】
  (一)戊○○被電話詐騙而於96年4 月27日上午11時19分匯款59,
    000 元至上述邱佩慈帳戶內，並於同年5 月2 日上午10時36
    分匯款80,000元至許文彬00000000000000號郵局帳戶內的事
    情，有戊○○警詢筆錄（分局卷第1-2 頁）及匯款回條影本
    （分局卷15頁）可以證明，且為被告所不爭執，此部分事實
    已經可以認定。
  (二)上述邱佩慈帳戶的存摺、金融卡是由不知情的邱佩慈於95年
    6 月19日提供給被告甲○○使用，被告於96年4 月下旬某日
    ，擅自將上述邱佩慈帳戶的存摺、金融卡，拿到雲林縣莿桐
    鄉「雞仔」的住處，交給「雞仔」使用，惟因「雞仔」答應
    要給被告4,000 元的毒品，並未給被告，被告因此辦理上述
    邱佩慈帳戶的停用手續，「雞仔」為領出向戊○○詐騙的上
    述59,000元，因此與另外5 名已滿18歲的身分不詳男子，於
    96年4 月底、5 月初某日，到雲林縣斗六市○○里○○路
    151 巷40號被告住處，要求被告領出上述邱佩慈帳戶內的
    59,000元，甲○○即向邱佩慈表示有朋友匯借款項到上述帳
    戶，請求邱佩慈幫忙領出，邱佩慈即於96年5 月3 日中午左
    右，與其母親（法定代理人）賴梅芳前往台中商業銀行斗南
    分行，辦理帳戶重新啟用手續，並同時申請新的金融卡，且
    於下午1 時11分左右，在台中商業銀行斗南分行將59,000元
    領出、交付被告，被告並轉交「雞仔」等情，業經被告於本
    案審理中坦白承認，且有邱佩慈警詢筆錄（分局卷第3-6 頁
    ）、交易明細、台中商業銀行存款業務往來約定書影本（含
    邱佩慈本人及法定代理人賴梅芳印鑑卡，以及賴梅芳身分證
    影本）（分局卷第16-19 頁）可以佐證，此部分事實已經可
    以認定。
二、被告雖然否認參與「雞仔」的詐騙集團，辯稱「我不知道，
    他（指『雞仔』）說他朋友要匯錢給他，當時我把簿子停掉
    ，他叫我開戶的時候也是用這個理由，他說他朋友已經把錢
    匯給他了，叫我去把錢領出來交給他就好了，把簿子停掉的
    事情他不會再追究了。」然查，被告曾於93年9 月1 日前
    某日，將其所有雲林斗六郵局存簿儲金帳戶（局號030105號
    ，帳號014642號）之存摺、提款卡及密碼交予真實姓名、年
    籍不詳之成年男子，之後詐騙集團人員於93年9 月1 日上午
    10時30分左右，打電話向案外人林崇玉恫嚇稱「你女兒替人
    作保，欠我款項28萬元，要趕快匯款28萬元才願意放人」云
    云，致林崇玉心生畏懼，於同日依該成員之指示，分別將第
    一筆10萬元匯入朱書進（另案由台灣彰化地方法院審理中）
    所有合作金庫台中分行帳號000000000000號帳戶，第二筆10
    萬元匯入余信昌（另案經台灣基隆地方法院判處有期徒刑8
    月，緩刑4 年確定）所有大眾商業銀行汐止分行帳號
    000000000000號帳戶，第三筆8 萬元匯入被告甲○○上述郵
    局帳戶內，共計匯入28萬元，被告甲○○因而經本院斗六簡
    易庭於95年4 月11日判處有期徒刑6 月確定，此有本院95年
    度六簡字第143 號簡易判決列印本、台灣雲林地方法院檢察
    署94年度偵字第1926號聲請簡易判決處刑書列印本在卷可證
    。被告於本案審理時，承認前案的郵局存摺、提款卡是他本
    人以6,000 元出賣的，顯見被告早就熟悉提供帳戶給他人電
    話恐嚇取財、電話詐欺取財的手法，其於本案中提供邱佩慈
    上述帳戶給「雞仔」的目的，顯然是要供詐騙錢財之用。此
    外，被告交付邱佩慈上述帳戶存摺、金融卡的地點是在「雞
    仔」的莿桐鄉住處，顯見其與「雞仔」互相認識，與一般出
    於幫助犯意而販賣帳戶存摺、提款卡予身分不明之人的情形
    有所不同，再者，被告在之後又協助領出邱佩慈帳戶內詐騙
    所得款項59,000元，此一行為與一般詐騙集團中的「車手」
    所分擔的工作完全相同，堪以認定被告甲○○已經分擔了詐
    欺取財的部分工作，而為共犯的1 份子，不只是幫助犯。再
    者，另外5 名男子，既然與「雞仔」一起到被告住處，要求
    被告提領出上述邱佩慈帳戶內的59,000元，則該5 人顯然也
    是該詐騙集團的成員。
參、論罪科刑：
一、被告的行為，觸犯刑法第339 條第1 項詐欺取財罪。其與綽
    號「雞仔」成年男子及另外5 名已滿18歲之男子間，有犯意
    聯絡、行為分擔，都是共同正犯。
二、被告有上述前科，此有被告前案紀錄表1 件可證，其於有期
    徒刑執行完畢後5 年內故意再犯本件有期徒刑以上之罪，是
    累犯，應該依法加重其刑。
三、法官認為，台灣的詐騙集團使用電話語音、簡訊及電腦網路
    ，利用各種理由行騙、恐嚇，已經有許多年，善良百姓相繼
    受騙、被恐嚇，已經到了令人難以忍受的起步。這麼多年來
    ，尋常百姓存放在銀行、郵局供生活所需，供小孩繳納學費
    、供為老本的存款，一通電話來，就保不住，這已讓台灣成
    為高風險社會。只能說這些人十分惡質，應該對這些惡質的
    犯罪人，量處較重的刑度，以遏阻這類犯罪。被告已有1 次
    這類犯罪的紀錄，並經處罰完畢，卻完全沒有悔意，仍然參
    與本案的犯罪，惡意十分明顯，應予量處較重的刑罰，因而
    判處有期徒刑1 年。
肆、綽號「雞仔」的姓名為「曾健銘」，業經證人丙○○於本案
    審判期日證述明確，「曾健銘」涉案部分，應由檢察官另行
    偵查。
伍、適用的法律：(一)刑事訴訟法第452 條、第299 條第1 項前段
    ，(二)刑法第339 條第1 項、第28條、第47條第1 項，(三)刑法
    施行法第1 條之1 。
本案經檢察官乙○○聲請簡易判決，改通常程序後，檢察官丁○
○到庭執行職務。
中    華    民    國    97    年    8     月    21    日
            刑事第三庭    審判長法  官  林  輝  煌
                                法  官  陳  銘  壎
                                法  官  李  貞  瑩
以上正本證明與原本無異。
如不服本判決，應於送達後10日內向本院提出上訴狀（須附繕本
），上訴於台灣高等法院台南分院。
告訴人或被害人對於本判決如有不服，而請求檢察官上訴者，其
上訴期間之計算以檢察官收受判決正本之日期為準。
                                書記官  王  淑  美
中    華    民    國    97    年    8     月    21    日
附錄本案論罪科刑法條全文：
中華民國刑法
第339條
意圖為自己或第三人不法之所有，以詐術使人將本人或第三人之
物交付者，處五年以下有期徒刑、拘役或科或併科一千元以下罰
金。
以前項方法得財產上不法之利益或使第三人得之者，亦同。
前二項之未遂犯罰之。


司法院資訊處製作；財團法人民間司法改革基金會備份。
